臺灣臺北地方法院刑事判決
110年度交簡字第685號
聲  請  人  臺灣臺北地方檢察署檢察官
被      告  王韓傳




上列被告因公共危險案件，經檢察官聲請以簡易判決處刑（110
年度撤緩偵字第99號），本院判決如下：
    主  文
王韓傳犯不能安全駕駛動力交通工具罪，處有期徒刑貳月，如易
科罰金，以新臺幣壹仟元折算壹日。
    事  實
一、王韓傳明知服用酒類者，不得駕駛動力交通工具，於民國10
    9年9月4日晚間9時許至翌（5）日凌晨0時25分許，在位於臺
    北市○○區○○街00號之金玫瑰KTV內與友人飲用威士忌酒類後
    ，未待酒精退卻，竟基於酒後駕駛動力交通工具之犯意，自
    上述KTV騎乘車牌號碼000-0000號普通重型機車上路欲返回
    居所。嗣於109年9月5日凌晨0時51分許，因行車不穩、車訴
    忽快忽慢，於行經臺北市中山區林森北路與民族東路口時為
    警攔查，遂於同日凌晨0時56分許經警對其施以呼氣酒精濃
    度測試，測得其吐氣酒精濃度測試值達每公升0.43毫克，始
    悉上情。
二、案經臺北市政府警察局中山分局報請臺灣臺北地方檢察署（
    下稱臺北地檢署）檢察官偵查後聲請簡易判決處刑。
    理  由
一、認定事實所憑之證據：
　㈠被告王韓傳於警詢及偵查中之自白（見臺北地檢署109年度速
    偵字第920號卷【下稱速偵卷】第11至15頁、第73至75頁）
    。
  ㈡財團法人台灣電子檢驗中心呼氣酒精測試器檢定合格證書、
　　臺北市政府警察局吐氣酒精濃度檢測程序暨拒測法律效果確
    認單、酒精呼氣測定紀錄表及臺北市政府警察局掌電字第A0
    0G3E871號舉發違反道路交通管理事件通知單各1份（見速偵
    卷第27至33頁）。
二、論罪科刑：
　㈠罪名：
    核被告所為，係犯刑法第185條之3第1項第1款不能安全駕駛
    動力交通工具罪。
  ㈡不予加重其刑之說明：
　1.被告前⑴因施用毒品案件，經臺灣士林地方法院以104年度訴
    緝字第25號判決處有期徒刑8月，上訴後，經臺灣高等法院
    以104年度上訴字第2688號判決撤銷改判處有期徒刑6月確定
    ；⑵於104年間，因施用毒品案件，經臺灣新北地方法院以10
    4年度簡字第789號判決處有期徒刑4月確定。上述⑴⑵各罪刑
    ，嗣經臺灣高等法院以105年度聲字第799號裁定定應執行刑
    有期徒刑8月確定。⑶又於105年間，因施用毒品案件，經本
    院以105年度審訴字第260號判決處有期徒刑8月，上訴後，
    亦經臺灣高等法院以105年度上訴字第1782號判決處有期徒
    刑8月，被告不服提起上訴，亦據最高法院以106年度台上字
    第1684號判決駁回上訴確定後，與上述應執行刑有期徒刑8
    月及另案殘刑接續執行，於107年11月8日縮短刑期假釋出監
    併付保護管束，惟假釋經撤銷、執行所餘殘刑後，迄至108
    年10月11日徒刑執行完畢出監，有臺灣高等法院被告前案紀
    錄表1份在卷可稽，其受有期徒刑之執行完畢後，5年以內故
    意再犯本案有期徒刑以上之罪，為累犯。
  2.惟按刑法第47條第1項有關累犯加重本刑部分，固不生違反
    憲法一行為不二罰原則之問題。惟其不分情節，基於累犯者
    有其特別惡性及對刑罰反應力薄弱等立法理由，一律加重最
    低本刑，於不符合刑法第59條所定要件之情形下，致生行為
    人所受之刑罰超過其所應負擔罪責之個案，其人身自由因此
    遭受過苛之侵害部分，對人民受憲法第8條保障之人身自由
    所為限制，不符憲法罪刑相當原則，牴觸憲法第23條比例原
    則；而於前揭法條修正前，為避免發生上述罪刑不相當之情
    形，法院就該個案裁量是否加重最低本刑（司法院釋字第77
    5號解釋參照）。查被告所犯本案公共危險之犯行，固符合
    累犯認定之要件，惟本院審酌其雖有上述違反毒品危害防制
    條例案件之科刑與執行紀錄，然與本案所犯公共危險罪所保
    護法益、罪質類型等截然不同，欠缺關聯性及類似性，實難
    認被告有刑罰反應力薄弱之情形，而有依刑法第47條規定加
    重其刑之必要，依照上述說明意旨，爰裁量不予加重本刑。
　㈢量刑：
　　爰以行為人責任為基礎，本院審酌被告酒後駕車無端增加用
    路人之風險，且交通事故動輒造成死傷，其潛在危害不言可
    喻，況屢經政府對此大力宣導，但被告仍漠視自己生命、身
    體之安危，亦罔顧公眾往來之安全，於服用酒類，吐氣所含
    酒精濃度達每公升0.43毫克，竟仍心存僥倖，執意駕駛汽車
    上路，對人車及自身安全造成之危害甚鉅，殊值非難；惟念
    被告於犯罪後坦認犯行之態度，兼衡其自陳高職畢業之智識
    程度、入監前為工人、經濟小康之生活狀況（見速偵卷第11
    頁被告警詢筆錄受詢問人欄）、酒精濃度超過法定標準值之
    程度、以騎乘機車方式違犯刑律之犯罪手段、本次未肇生交
    通事故之犯罪情節，暨其犯罪動機、目的等一切情狀，量處
    如主文所示之刑，並諭知易科罰金之折算標準，以資懲儆。
三、依刑事訴訟法第449條第1項前段、第3項，逕以簡易判決處
    刑如主文。
四、本案經檢察官趙維琦聲請以簡易判決處刑。
五、如不服本判決，得自收受送達之翌日起20日內，向本院提出
    上訴狀，上訴於本院第二審合議庭（須附繕本）。
中　　華　　民　　國　　110 　年　　10　　月　　29　　日
　　　　　　　　　刑事第二庭    法　官  洪甯雅
以上正本證明與原本無異。
　　　　　　　　　　　　　　　　書記官　胡嘉玲
中　　華　　民　　國　　110 　年　　10　　月　　29　　日

附錄本案論罪科刑法條全文：
刑法第185條之3：
駕駛動力交通工具而有下列情形之一者，處2年以下有期徒刑，
得併科20萬元以下罰金：
一、吐氣所含酒精濃度達每公升0.25毫克或血液中酒精濃度達百
    分之零點零五以上。
二、有前款以外之其他情事足認服用酒類或其他相類之物，致不
    能安全駕駛。
三、服用毒品、麻醉藥品或其他相類之物，致不能安全駕駛。
因而致人於死者，處3年以上10年以下有期徒刑；致重傷者，處1
年以上7年以下有期徒刑。
曾犯本條或陸海空軍刑法第54條之罪，經有罪判決確定或經緩起
訴處分確定，於五年內再犯第1項之罪因而致人於死者，處無期
徒刑或5年以上有期徒刑；致重傷者，處3年以上10年以下有期徒
刑。